【裁判字號】    96,易,3461
【裁判日期】    971028
【裁判案由】    恐嚇等
【裁判全文】
臺灣高雄地方法院刑事判決              96年度易字第3461號
公  訴  人  臺灣高雄地方法院檢察署檢察官
被      告  乙○○
            甲○○
            辛○○
            庚○○
上4 人共同
選任辯護人  黃振銘律師
被      告  壬○○
            癸○○
上列被告因恐嚇等案件，經檢察官提起公訴（95年度偵字第1734
6 、20000號），本院判決如下：
    主  文
甲○○犯非法持有子彈罪，處有期徒刑肆月，如易科罰金，以銀
元參佰元即新臺幣玖佰元折算壹日，併科罰金新臺幣陸仟元，如
易服勞役，以新臺幣壹仟元折算壹日；減為有期徒刑貳月，如易
科罰金，以銀元參佰元即新臺幣玖佰元折算壹日，併科罰金新臺
幣參仟元，如易服勞役，以新臺幣壹仟元折算壹日。扣案口徑零
點四五吋之制式子彈壹顆，沒收。
乙○○、甲○○、辛○○、壬○○、癸○○、庚○○被訴強制、
恐嚇危害安全部分，均無罪。
乙○○、甲○○、辛○○被訴毀損部分，公訴不受理。
    事  實
一、甲○○明知具殺傷力之子彈，為槍砲彈藥刀械管制條例所管
    制之物品，未經許可，不得無故持有，竟未經許可，基於持
    有具殺傷力子彈之犯意，於民國70至75年間某日，在高雄市
    壽山動物園附近某處，拾得具殺傷力之口徑0.45吋制式子彈
    1 顆後，無故持有之，嗣為警於95年6 月25日，持搜索票搜
    索甲○○位於高雄市鼓山區○○○路61巷44弄27號住處房間
    ，扣得上開子彈，而查獲上情。
二、案經高雄市政府警察局新興分局報請臺灣高雄地方法院檢察
    署檢察官偵查起訴。
    理  由
壹、有罪部分
一、卷附內政部警政署刑事警察局槍彈鑑定書1 份（詳下述），
    雖屬被告以外之人於審判外之書面陳述，然業經檢察官、被
    告甲○○及辯護人同意作為本案證據使用，本院審酌該等書
    面陳述，係該局本於其專業所為之鑑定，不致有偏頗虛偽之
    虞，亦無其他不當情形，認適當作為證據，依刑事訴訟法第
    159 條之5 第1 項規定，具有證據能力。
二、訊據被告甲○○對上開犯行坦承不諱，並有口徑0.45吋之制
    式子彈1 顆扣案為證，該子彈經送內政部警政署刑事警察局
    鑑定結果，認送鑑子彈1 顆，係口徑0.45吋制式子彈，具殺
    傷力，有該局95年7 月24日刑鑑字第0950095371號槍彈鑑定
    書1 份附卷可稽，足認被告甲○○之自白與事實相符，堪予
    採信。是本件事證明確，被告甲○○非法持有子彈之犯行，
    洵堪認定，應依法論科。
三、按未經許可持有槍砲、彈藥、刀械等罪，其持有之繼續，為
    行為之繼續，並非狀態之繼續，故一經持有，其犯罪即告成
    立，但其完結，須繼續至持有行為終了時為止，其間法律縱
    有變更，因其行為繼續實施至新法施行以後，即應適用新法
    ，尚無行為後法律變更之可言（最高法院88年度台上字第29
    68號判決參照）。查被告甲○○自70至75年間某日起，持有
    扣案具殺傷力之口徑0.45吋制式子彈1 顆，迄至95年6 月25
    日為警查獲時止，期間槍砲彈藥刀械管制條例雖迭經修正，
    最後1 次業於94年1 月26日修正公布，惟參照上開說明，仍
    不生行為後法律變更應比較新舊法之問題，應逕行適用修正
    後即現行槍砲彈藥刀械管制條例之規定。是核被告甲○○所
    為，係犯槍砲彈藥刀械管制條例第12條第4 項之非法持有子
    彈罪。爰審酌被告甲○○任意持有具殺傷力之制式子彈，對
    社會治安有潛在之危險性，自應給予一定之刑事非難，惟念
    其持有數量僅1 顆，且未持之犯罪，未發生具體損害，犯後
    亦坦承犯行，態度尚稱良好等一切情狀，量處如主文所示之
    刑，及併科如主文所示之罰金，並就有期徒刑如易科罰金、
    罰金如易服勞役部分，參照最高法院95年第8 次刑事庭會議
    決議要旨（即易科罰金之折算標準、易服勞役之折算標準及
    期限，因屬易刑處分，新法施行後，應依新法第2 條第1 項
    之規定，適用最有利於行為人之法律），比較95年7 月1 日
    刑法修正施行前後之相關規定（詳如附表），適用較有利之
    修正前刑法第41條第1 項前段規定，諭知易科罰金之折算標
    準，就易服勞役部分，則依較有利之現行刑法第42條第3 項
    規定，暨參酌被告所犯情節，諭知以新台幣（下同）1 千元
    折算1 日易服勞役。又被告甲○○犯罪時間係在96年4 月24
    日之前，所犯之罪核符中華民國九十六年罪犯減刑條例第2
    條第1 項之規定，復無同條例第3 條規定之除外情事存在，
    合於減刑條件，爰併依同條例第2 條第1 項第3 款之規定，
    減其宣告刑及罰金刑，並諭知易科罰金、易服勞役之折算標
    準。扣案口徑0.45吋制式子彈1 顆，屬違禁物，爰依刑法38
    條第1 項第1 款之規定，併予宣告沒收。
貳、無罪部分
一、公訴意旨略以：
（一）被告乙○○、甲○○為兄弟關係，其於94年6 月中旬，夥
      同不詳姓名之友人數名，至高雄市前金區○○○路577 號
      2 樓「YES PUB 」音樂餐廳消費3 萬元拒不付款，並向該
      餐廳經營者丁○○要求由其兄弟2 人擔任圍事之工作，每
      月需支付5 萬元保護費，丁○○不從，被告乙○○、甲○○竟共同基於恐嚇之意圖，以「如不讓其圍事，要讓該店
      關門」等語恫嚇丁○○，致丁○○心生畏懼。後因丁○○
      拒絕由被告乙○○、甲○○等人圍事，遲未繳納保護費，
      被告乙○○、甲○○、辛○○及數名姓名不詳之人，竟共
      同基於毀損之概括犯意，分持球棒、鋸子等物，於94年8
      月19日3 時30分許，前往上址該音樂餐廳，搗毀店內之生
      啤酒機、霓虹燈、吧台長桌、攝影機及玻璃杯等物，總價
      值約17萬餘元；復於94年9 月11日（起訴書誤載為94年9
      月10日）2 時54分許，被告乙○○、甲○○、辛○○及數
      名姓名不詳之人，分持球棒等物，前往上址砸店，該店員
      工子○○為阻止被告乙○○等人進入店內，遭被告乙○○
      同夥持球棒毆打，因而受有左手及背部血腫及瘀血之傷害
      （傷害部分另為不起訴處分），被告乙○○等人進入店內
      後，分別出手搗毀店內之霓虹燈、大門玻璃、餐盤、杯子
      等物，總價值約12萬餘元（毀損部分未據告訴），致丁○○無法繼續經營，並以三字經、看你店怎麼開、讓你店無
      法生存等言語恐嚇丁○○店內之員工，藉此方式逼迫丁○○依其要求，按月繳交圍事之保護費，因認被告乙○○、
      甲○○、辛○○等3 人共同涉犯刑法第304 條第1 項強制
      、第305 條恐嚇、第354 條毀損等罪嫌（毀損罪嫌部分，
      詳下述公訴不受理）。
（二）被告乙○○、甲○○、辛○○、壬○○、癸○○、庚○○
      分率不詳姓名人士100 餘人，共同基於恐嚇及強制之犯意
      ，於95年1 月7 日19時許，前往屏東縣里港鄉○○路19-2
      號己○○、戊○○夫婦為兒子設置之喜宴，強行進入會場
      ，霸佔宴會席桌，口出惡言恐嚇現場賓客，並以相機對親
      家席之賓客照相等方式，驅趕眾人離席，致己○○、戊○○夫婦及出席之親友均心生畏懼，宴席因此無法順利進行
      ，嗣經警據報前往處理，被告乙○○等人始率眾離開，因
      認被告乙○○、甲○○、辛○○、壬○○、癸○○、庚○○等6 人共同涉犯刑法第304 條第1 項強制、第305 條恐
      嚇等罪嫌。
二、按犯罪事實應依證據認定之，無證據不得認定其犯罪事實；
    不能證明被告犯罪者，應諭知無罪之判決，刑事訴訟法第15
    4 條第2 項、第301 條第1 項分別定有明文。又刑事訴訟上
    證明之資料，無論其為直接或間接證據，均須達於通常一般
    之人均不致有所懷疑，而得確信其為真實之程度，始得據為
    有罪之認定，若關於被告是否犯罪之證明未能達此程度，而
    有合理懷疑之存在，致使無從形成有罪之確信，根據「罪證
    有疑，利於被告」之證據法則，即不得遽為不利被告之認定
    。
三、公訴意旨就被害人丁○○部分，認被告乙○○、甲○○、辛○○等3 人共同涉犯刑法第304 條第1 項強制、第305 條恐
    嚇等罪嫌，係以(1)被告甲○○於警詢時之供述、(2)被告辛○○於偵查中之供述、(3)秘密證人A1於偵查中之證述、(4)證人
    子○○、鄭宇澤、黃永昇於警詢時之證述及證人子○○偵查
    中之證詞、(5)告訴人丁○○警詢時之陳述、(6)估價單2 紙、
    (7)「YES PUB 」音樂餐廳監視錄影器擷取畫面，為其論罪之
    依據；就被害人己○○、戊○○夫婦部分，認被告被告乙○○、甲○○、辛○○、壬○○、癸○○、庚○○等6 人共同
    涉犯刑法第304 條第1 項強制、第305 條恐嚇等罪嫌，係以
    (1)被告乙○○、甲○○、辛○○於偵查中之供述、(2)秘密證
    人B3於警詢及偵查中之證述、(3)屏東縣政府警察局里港分局
    96年8 月7 日里警偵字第0960008064號函附之工作紀錄，為
    其論罪之依據。
四、訊據被告乙○○等6 人均否認犯行，被告乙○○辯稱：「YE
    S PUB 」音樂餐廳部分，我沒有要求5 萬元保護費，也沒有
    消費不付款，是因為丁○○與甲○○發生誤會，94年8 月19
    日我有去找丁○○，但丁○○不在，我在現場打電話給丁○○，丁○○不願出面，我就說你跟我弟弟的事自己談，我就
    走了，至於己○○辦喜宴，我有包紅包2,600 元赴宴，我找
    甲○○一起去，吃完就走，沒有鬧場等語；被告甲○○辯稱
    ：我以前在「YES PUB 」音樂餐廳擔任經理，丁○○誤會我
    與其女友有糾纏，94年8 月間，辛○○陪我一起去找丁○○
    理論，但丁○○不願出面，講話口氣不好，裡面員工口氣也
    不好，才發生砸店的事，但我從沒有消費拒不付款，也沒有
    要求保護費，己○○夫婦宴客部分，則是單純陪同乙○○參
    加喜宴，沒有帶人去鬧場等語；被告辛○○辯稱：我當天陪
    甲○○去「YES PUB 」音樂餐廳找丁○○，是想當和事佬，
    但到場時與店內員工發生爭執才砸店，從未消費拒不付款，
    也未要求圍事，己○○辦喜宴部分，我是陪老闆庚○○前往
    現場，打算表演鋼管秀，到場時發現有警察，沒有辦法表演
    ，我們就走了等語；被告壬○○辯稱：我是因為砂石生意認
    識己○○，但己○○辦喜宴並沒有邀請我去，我沒有參加喜
    宴，沒有起訴書所載霸佔會席、驅趕賓客之行為等語；被告
    癸○○辯稱：我不認識己○○夫婦及當天新人，沒有接到喜
    帖，也沒有參加喜宴，本案其餘被告我也不認識等語；被告
    庚○○辯稱：我經營餐廳表演秀，甲○○、辛○○是我的員
    工，因甲○○說要去里港參加喜宴，叫我帶2 名泰國人妖到
    場表演，於是我約辛○○一起去，到場時看到有警察，我怕
    麻煩就先走了，沒有鬧場等語，嗣改稱：95年1 月7 日去里
    港，是因為當天現去其他會場表演，回程遇到己○○夫妻在
    辦喜事，有電子花車，我想認識電子花車老闆，打算交換名
    片，但到場時看到有警察，就沒有進去等語。
五、經查：
（一）證據能力部分
   1、被害人丁○○部分
      告訴人丁○○及證人子○○、鄭宇澤、黃永昇於警詢時所
      為之陳述，乃審判外之陳述，並經辯護人表示不同意作為
      本案證據，亦查無刑事訴訟法第159 條之1 至第159 條之
      4 所列傳聞法則之例外而可得為證據之情形，依同法第15
      9 條第1 項之規定，不具證據能力；至證人子○○、秘密
      證人A1於偵查中具結後向檢察官所為之陳述，查無何取證
      之瑕疵，無何顯不可信之情況，依同法第159 條之1 第2
      項規定，具有證據能力。
   2、被害人己○○、戊○○夫婦部分
      同理，秘密證人A3於警詢時所為之陳述，乃審判外之陳述
      ，並經辯護人表示不同意作為本案證據，亦查傳聞法則之
      例外情形，依同法第159 條第1 項之規定，不具證據能力
      ；至其於偵查中具結後向檢察官所為之陳述，查無何取證
      之瑕疵，無何顯不可信之情況，依同法第159 條之1 第2
      項規定，具有證據能力。
（二）被害人丁○○部分
      公訴意旨認被告乙○○、甲○○於94年6 月中旬，至「
      YES PUB 」音樂餐廳消費3 萬元拒不付款，並向丁○○要
      求按月支付5 萬元保護費未果，即以要讓該店關門等語恐
      嚇丁○○，復分別於同年8 月19日、同年9 月11日夥同被
      告辛○○及不詳姓名人士數人，分持球棒等物前往該音樂
      餐廳砸毀店內物品，並以讓你無法開店、無法生存等語恐
      嚇店內員工，藉上開方式逼迫丁○○繳交保護費，然查：
   1、「YES PUB 」音樂餐廳分別於94年8 月19日、同年9 月11
      日遭人持球棒等物，砸毀店內物品等事實，業經證人子○○到庭證述屬實，並有該餐廳監視錄影擷取畫面1 份、估
      價單2 紙在卷可稽，堪以認定。惟證人丁○○業於本院證
      稱：被告乙○○曾經到我店裡消費過，但並未積欠帳款，
      94 年6月間，被告乙○○、甲○○並未積欠消費款，其2
      人也未曾表示要擔任圍事工作而要求我按月繳交保護費，
      亦未向我表示如不讓其兄弟圍事，要讓店關門，當時我已
      經請被告甲○○在我店內擔任經理，94年8 月19日被砸店
      ，是因為我與被告甲○○為了我太太的事，傳話錯誤發生
      不愉快，所以被告甲○○帶人來砸店，94年9 月11日被砸
      店是何人所為，我不知道，監視錄影畫面所拍攝的那些人
      我不認識，與被告乙○○等人有無關係，我不知道，除了
      因為傳話錯誤與被告甲○○發生口角外，我與被告甲○○
      並無任何摩擦，與被告乙○○間亦無摩擦等語甚明，實難
      認定被告乙○○、甲○○有何公訴意旨所載於94年6 月中
      旬因強索保護費未果而出言恐嚇丁○○之情事；又被告甲○○、辛○○固坦承於94年8 月19日前往「YES PUB 」音
      樂餐廳砸毀店內物品，惟砸店緣由，係被告甲○○與丁○○間之私人誤會所致，並非被告乙○○等人索求圍事之保
      護費，業經證人丁○○證述如上，至同年9 月11日該音樂
      餐廳再次發生砸店事件，被告乙○○3 人均否認犯行，證
      人丁○○亦證稱不知何人所為，佐以證人即當時該音樂餐
      廳員工子○○到庭證稱：94年8 月19日、9 月11日我在「
      YES PUB 」工作，負責在1 樓門口管理車子、看顧門口、
      向2 樓回報進入客人人數，「YES PUB 」在2 樓營業，8
      月19日來的人年紀較大，9 月11日來的人年紀較小，屬不
      同批人，我不知他們來砸店的原因，他們叫我把門打開，
      我不從，他們才打我，前後2 次來砸店的人都沒有提及保
      護費的事等語，核與證人丁○○所述一致，堪認公訴意旨
      指稱被告乙○○3 人藉由2 次率眾前往該音樂餐廳砸毀店
      內物品之方式，逼迫丁○○繳交保護費等情，亦屬無據。
   2、至證人子○○於偵查中雖結證：被告乙○○、甲○○找人
      去「YES PUB 」砸店2 次，分別是94年8 月19日、9 月11
      日，砸店原因是為了收保護費等語，然核與其上開到庭所
      證不符，本院審酌證人子○○於警詢中證稱前後2 次前來
      砸店之人，並非同一批人，94年8 月19日砸店係被告乙○○等人所為，因而推測9 月11日砸店應與被告乙○○兄弟
      有關，並未明白證稱該2 次砸店事件均是被告乙○○等人
      所為，亦未提及砸店原因與收取保護費有關，有其警詢筆
      錄可稽，核與其審判中所證較為一致，再參酌子○○係在
      該音樂餐廳1 樓門口管理車輛及人員出入，對於94年8 月
      19日、同年9 月11日之人員進出事項，既於警詢及本院均
      證稱前後2 次前來砸店者並非同一批人，於偵查中卻明白
      指稱第2 次前來砸店亦係被告乙○○等人所為，且係為了
      收取保護費云云，顯不合理，暨衡諸證人丁○○前開證詞
      ，應認證人子○○偵查中所述，不足採信。
   3、此外，秘密證人A1於偵查中固結證：我朋友丁○○是「
      YES PUB 」負責人，被告乙○○、甲○○2 人於94年6 月
      中旬，至「YES PUB 」向我朋友丁○○要求圍事，要按月
      收取5 萬元保護費，且陸續到店裡白吃白喝約5 次，消費
      約3 萬元拒不付款，到94年8 月19日，被告乙○○、甲○○帶小弟來砸店等語，惟核與證人丁○○前開於本院所述
      不符，自以證人丁○○到庭所述較為可採，尚無從以秘密
      證人A1之證詞，遽為不利被告乙○○等人之認定。
   4、縱上，公訴意旨所舉證據，均不足證明被告乙○○、甲○○、辛○○等3 人涉有強制、恐嚇等罪嫌，無從使本院形
      成有罪之確信；此外，復查無其他積極證據，足認其3 人
      確有上開犯行，此部分即屬不能證明被告犯罪，參諸前揭
      說明，依法應諭知無罪之判決。
（三）被害人己○○、戊○○夫婦部分
      公訴意旨認被告乙○○、甲○○、辛○○、壬○○、癸○○、庚○○等6 人分率不詳姓名人士100 餘人，於95年1
      月7日19 時許，強行進入屏東縣里港鄉己○○、戊○○夫
      婦為兒子設置之喜宴會場，霸佔席桌，口出惡言恐嚇現場
      賓客，並以相機對親家席之賓客照相等方式，驅趕眾人離
      席，致己○○、戊○○夫婦及出席之親友均心生畏懼，宴
      席無法順利進行，然查：
   1、公訴意旨認被告乙○○等6 人涉犯恐嚇罪嫌，惟起訴事實
      僅泛稱「口出惡言恐嚇現場賓客」，並未具體載明恐嚇內
      容，被告乙○○等6 人有無恐嚇犯行，實堪懷疑。又強制
      罪嫌部分，己○○、戊○○夫婦於95年1 月7 日19時許，
      在屏東縣里港鄉○○路19-2號為兒子婚禮開辦喜宴時，突
      逢不明黑衣人士百餘人進入宴席會場，或佔據6 桌預備席
      桌，或刻意對賓客照相，或驅趕賓客，己○○基於安全考
      量，乃請戊○○先行離開現場，並報警處理等事實，固據
      證人己○○到院證述屬實，洵堪認定；惟證人己○○另證
      稱：當時很多人進來，我看到也會怕，沒有看清楚到底是
      誰，我認識被告壬○○，但我沒有邀請他來，印象中他沒
      有到場，我不認識被告乙○○、甲○○等語，是此部分事
      實，與被告乙○○等6 人有無關連，本院無從認定；且由
      證人己○○上開所證，足認被告壬○○辯稱其因砂石生意
      結識己○○，但未受邀亦未到場參加喜宴等語，應係可採
      ；佐以證人戊○○於本院證稱：喜宴當天我有邀請被告乙○○，但我不知道他有沒有到場等語，亦見被告乙○○辯
      稱其係單純受邀前往參加喜宴一情，並非無據，故公訴意
      旨指稱此部分強制犯行，係被告乙○○等6 人率眾所為，
      尚難遽信。
   2、至秘密證人A3於偵查中固結證：95年2 、3 月間，我朋友
      己○○與被告壬○○通電話時，聽到楊雙伍在旁邊說上次
      己○○兒子結婚的事，是去跟她祝賀的，要壬○○和我朋
      友己○○說一下，所以我朋友己○○確定當天就是楊雙伍
      派被告壬○○帶人來鬧事的等語，惟核與證人己○○前開
      於本院所述不符，應以證人己○○到庭所述較為可採，自
      無從以秘密證人A3之證詞，遽為不利被告乙○○等人之認
      定。
   3、縱上，公訴意旨所舉證據，均不足證明被告乙○○等6 人
      涉有強制、恐嚇等罪嫌，無從使本院形成有罪之確信；此
      外，復查無其他積極證據，足認其6 人確有上開犯行，此
      部分即屬不能證明被告犯罪，參諸前揭說明，依法應諭知
      無罪之判決。
參、公訴不受理部分
一、公訴意旨略以：被告乙○○、甲○○、辛○○及數名姓名不
    詳之人，共同基於毀損之概括犯意，分持球棒、鋸子等物，
    於94年8 月19日3 時30分許，前往「YES PUB 」音樂餐廳，
    搗毀店內之生啤酒機、霓虹燈、吧台長桌、攝影機及玻璃杯
    等物，總價值約17萬餘元，因認被告乙○○、甲○○、辛○○等3 人共同涉犯刑法第354 條之毀損罪嫌。
二、按告訴乃論之罪，告訴人於第一審辯論終結前，得撤回其告
    訴；告訴經撤回者，應諭知不受理之判決，刑事訴訟法第23
    8 條第1 項、第303 條第3 款定有明文。查：被害人丁○○
    所經營之「YES PUB 」音樂餐廳，於94年8 月19日3 時30分
    許，遭人砸毀店內生啤酒機、霓虹燈、吧台長桌、攝影機及
    玻璃杯等物，損失17萬餘元等情，有監視錄影擷取畫面、估
    價單等在卷可證，公訴意旨就此部分，認被告乙○○、甲○○、辛○○共同涉犯刑法第354 條之毀損罪，該罪名依同法
    第357 條規定，須告訴乃論，茲告訴人丁○○業於本院審理
    中與被告乙○○等3 人達成和解，並具狀撤回告訴，有卷附
    撤回告訴狀、和解書各1 紙可稽（院卷第98、99頁），參諸
    上開說明，自應為不受理判決之諭知。
據上論斷，應依刑事訴訟法第299 條第1 項前段、第301 條第1
項、第303 條第3 款，槍砲彈藥刀械管制條例第12條第4 項，刑
法第2 條第1 項前段、第11條前段、（修正前）第41條第1 項前
段、第42條第3 項、第38條第1 項第1 款，修正前罰金罰鍰提高
標準條例第2 條，中華民國九十六年罪犯減刑條例第2 條第1項
第3 款、第7 條，判決如主文。
本案經檢察官丙○○到庭執行職務。
中    華    民    國    97    年    10    月    28    日
                  刑事第十六庭  審判長法  官  李代昌
                                      法  官  吳芝瑛
                                      法  官  周宛瑩
以上正本證明與原本無異。
如不服本判決，應於判決送達後10日內，向本院提出上訴狀。
中    華    民    國    97    年    10    月    29    日
                                      書記官  彭帥雄
附表：
┌────┬────────────┬────────────┬──────┬─────┐
│變更部分│行為時法（下稱舊法）之內│裁判時法（下稱新法）之內│比較理由    │比較結果  │
│        │容                      │容                      │            │          │
├────┼────────────┼────────────┼──────┼─────┤
│【罰金刑│（銀元）1 元以上。      │新台幣1000 元以上。     │新法提高罰金│舊法有利。│
│之下限】│參照上開規定，經提高10倍│                        │刑之下限（由│          │
│刑法第33│後，再折算新台幣，即新台│                        │新台幣30元提│          │
│條第5 款│幣30元。                │                        │高至1000元）│          │
│        │                        │                        │。          │          │
├────┼────────────┼────────────┼──────┼─────┤
│【易科罰│以（銀元）1 元以上3 元以│以新台幣1000元、2000元或│易科罰金折算│舊法有利。│
│金之折算│下折算1 日。            │3000元折算1 日。        │標準由銀元  │          │
│標準】刑│復依罰金罰鍰提高標準條例│                        │300 元即新台│          │
│法第41條│第2 條規定（已於95年5 月│                        │幣900 元，提│          │
│第1 項前│17日修正刪除，於同年7 月│                        │高為以新台幣│          │
│段      │1 日施行），提高100 倍後│                        │1000元、2000│          │
│        │，再折算新台幣，即以新台│                        │元或3000元折│          │
│        │幣300 元以上900 元以下折│                        │算1 日。    │          │
│        │算1 日。                │                        │            │          │
├────┼────────────┼────────────┼──────┼─────┤
│【易服勞│以（銀元）1 元以上3 元以│易服勞役以新臺幣1000元、│易服勞役折算│新法有利。│
│役折算標│下折算1 日。即以新台幣  │2000元或3000元折算1 日。│標準，由銀元│          │
│準變更】│300元以上900元以下折算1 │                        │300 元即新臺│          │
│修正前刑│日。                    │勞役期限不得逾1 年。    │幣900 元，提│          │
│法第42條│                        │                        │高為以新臺幣│          │
│第2 項→│勞役期限不得逾6 個月。  │                        │1000、2000  │          │
│現行刑法│                        │                        │或3000元折算│          │
│第42條第│                        │                        │1 日。惟易服│          │
│3 項    │                        │                        │勞役最長期限│          │
│        │                        │                        │則由6 個月延│          │
│        │                        │                        │長至1 年，是│          │
│        │                        │                        │易服勞役折算│          │
│        │                        │                        │結果若未逾6 │          │
│        │                        │                        │個月之日數，│          │
│        │                        │                        │新法較有利，│          │
│        │                        │                        │如折算結果逾│          │
│        │                        │                        │6 個月之日數│          │
│        │                        │                        │，則舊法較有│          │
│        │                        │                        │利。        │          │
└────┴────────────┴────────────┴──────┴─────┘
附錄本案論罪科刑法條全文：
槍砲彈藥刀械管制條例第12條
未經許可，製造、販賣或運輸子彈者，處1 年以上7 年以下有期
徒刑，併科新台幣500 萬元以下罰金。
未經許可，轉讓、出租或出借子彈者，處6 月以上5 年以下有期
徒刑，併科新台幣300 萬元以下罰金。
意圖供自己或他人犯罪之用，而犯前二項之罪者，處3 年以上10
年以下有期徒刑，併科新台幣700 萬元以下罰金。
未經許可，持有、寄藏或意圖販賣而陳列子彈者，處5 年以下有
期徒刑，併科新台幣300 萬元以下罰金。
第 1 項至第 3 項之未遂犯罰之。


司法院資訊處製作；財團法人民間司法改革基金會備份。
